臺灣花蓮地方法院民事裁定　九十一年度聲字第一一號
　　聲　請　人　甲○○
右聲請人因聲請保全證據事件，本院裁定如左：
    主      文
聲請駁回。
聲請程序費用由聲請人負擔。
    理      由
一、按對於證據有滅失或礙難使用之虞，或經他造同意者，得向法院聲請保全；就確
    定事、物之現狀有法律上利益並有必要時，亦得聲請為鑑定、勘驗或保全書證。
    而保全證據之聲請，在起訴後，向受訴法院為之，在起訴前，向受訊人住居地或
    證物所在地之地方法院為之。又保全證據之聲請，應表明下列各款事項：(一)他造
    當事人，如不能指定他造當事人者，其不能指定之理由。(二)應保全之證據。(三)依
    該證據應證之事實。(四)應保全證據之理由，民事訴訟法第三百六十八條第一項、
    第三百六十九條第一項、第三百七十條第一項，分別定有明文。又選舉、罷免訴
    訟程序，依公職人員選舉罷免法第一百十條規定，準用民事訴訟法之規定。
二、本件聲請意旨略以：聲請人為花蓮縣第十四屆秀林鄉長候選人，於本次選舉中，
    發現選務人員林希典有脅迫選民支持特定對象並要求亮票之情事，聲請人已將此
    事告知選務人員及選務中心，選務中心已表示要通知派出所處理。另民有社區有
    民眾反應，多名人員涉及買票賄選，此部分花蓮縣警察局新城分局已經在昨日上
    午著手偵辦，至於是哪些人涉及賄選聲請人並不知道。而這次秀林、崇德、富世
    、水源、文蘭、和平、和中、景美八個投票所，出現的廢票數量很多，但以往選
    舉並沒有這麼多廢票，所以聲請人感到懷疑。況且聲請人與較高票的候選人黃輝
    寶僅差三十五票，經仔細核對後，應該只有差三十二票，故聲請人認為與黃輝寶
    的得票數有再次統計的必要，為保全證據，爰聲請將相關投票所之選票准予查封
    等語。
三、經查，聲請人主張發現選務人員脅迫選民支持特定對象，並要求亮票之部分，業
    據聲請人於本院訊問時陳明已經告知選務中心進行處理等情，則聲請人既已循正
    常選務流程向選務中心反應，並由選務中心依權責進行處理中，即難謂選票在選
    務中心之保管中，有何滅失或礙難使用之虞。次查，聲請人主張有多名人員涉及
    賄選，已由花蓮縣警察局新城分局著手偵辦等節，與聲請人主張之前開事由，二
    者係涉及相關人員是否應負擔行政或刑事責任，應由選務單位或檢警機關進行調
    查偵辦，均與選票統計數字之結果是否正確，或選票有無滅失或礙難使用之情形
    無關，尚無查扣選票之必要。再查，聲請人雖主張廢票之數量過高等情，然聲請
    人於本院訊問時亦陳明選票確實已經再仔細核對過，實際上應僅差三十二票等語
    ，則聲請人對廢票數量既已發生懷疑，在經過仔細核對後，仍未能發現或提出相
    當之證據以供釋明在廢票之認定或得票數之統計過程當中，有何瑕疵可指，況聲
    請人就有效票、無效票之審認過程並未提出具體事證，陳明該過程有任何具體之
    不當而可以認定為當選票數不實，足認有影響選舉結果之虞，聲請意旨所稱，參
    酌首揭法條之規定，尚難認為有何保全證據之必要性。綜上各節，本件依聲請人
    所主張之事實，聲請人請求保全之證據，既無滅失或礙難使用之虞，且依現狀亦
    無再加以封存之必要，核與民事訴訟法第三百六十八條第一項之規定不合，不應
    准許。
四、依民事訴訟法第九十五條、第七十八條裁定如主文。
中　　　華　　　民　　　國　　九十一　　年　　　一　　　月　　二十七　　日
　　　　　　　　　　　　臺灣花蓮地方法院選舉法庭
~B審判長法官　陳心弘
~B法　　　官　余明賢
~B法　　　官　林碧玲
右正本証明與原本無異。
如對本裁定不服，應於送達後十日內，向本院提出抗告狀（應抄附繕本）。
~B法院書記官　林香君
中　　　華　　　民　　　國　　九十一　　年　　　一　　　月　　二十七　　日
